臺灣臺北地方法院刑事判決　　　　　　　　　　　　　九十一年度易字第八五０號
　　公　訴　人　臺灣臺北地方法院檢察署檢察官
　　被　　　告　甲○○　男　二.
右列被告因偽造文書案件，經檢察官聲請簡易判決處刑（九十年度偵字第二０一０七
號），本院認不宜以簡易判決處刑，改依通常程序審理，判決如左：
    主    文
甲○○無罪。
    理    由
一、公訴事實與起訴書之記載相同，茲引用之（如附件）。
二、按犯罪事實應依證據認定之，無證據不得推定其犯罪事實；又不能證明被告犯罪
    者，應諭知無罪之判決，刑事訴訟法第一百五十四條、第三百零一條第一項分別
    定有明文。
三、公訴意旨認被告甲○○於右揭時地有行使偽造特種文書之犯行，無非以：前揭事
    實，業據證人乙○○即潤財企業有限公司員工證述在卷，且有偽造華僑身分證明
    一紙、僑務委員會八十九年八月九日八十九僑證照字第０四０一七二號（公訴人
    誤為００一七二號）函、僱主聘僱具華僑身分且未取得臺灣地區居留證之港澳居
    民申請書影本附卷可稽等為其論據。訊據被告甲○○則堅詞否認有行使偽造特種
    文書之犯行，辯稱：伊不知道有華僑身分證明之事，「阿錦」沒有對伊提及，也
    沒有人對伊說需要華僑身分證明才可以在臺灣工作，伊沒有偽造華僑身分證明，
    亦未與「阿錦」共同偽造，伊當時係將護照影本及出入證交付與乙○○，是為了
    找工作，乙○○沒有對伊說要辦何證件，也沒有說要向何人去辦，伊未見過該華
    僑身分證明，亦不知乙○○要辦何證件等語。
四、經查：被告如何為找工作，乃將一部分之資料證件交付與潤財企業有限公司員工
    乙○○，其餘之被告資料證件則係由不詳年籍、姓名，綽號「阿錦」之人交付與
    乙○○，以辦理有關被告受僱之事宜；而申請僱用香港居民須華僑身分證明一事
    ，乙○○僅告知「阿錦」，被告應不知華僑身分證明，且上開華僑身分證明係「
    阿錦」交付與乙○○，有關被告同意受僱之員工勞動契約等資料則係由乙○○所
    填寫後，再提出向行政院勞工委員會申請聘僱手續之事實，已據證人即乙○○分
    別於偵審中證述明確，顯見被告辯稱：伊將護照影本及出入證交付與乙○○，是
    為了找工作，乙○○沒有對伊說要辦何證件，也沒有說要向何人去辦，伊未見過
    該華僑身分證明，亦不知乙○○要辦何證件等語，堪予採信。則被告對於上開華
    僑身分證明既始終不知情，而所提出向行政院勞工委員會辦理申請聘僱手續者係
    乙○○，而非被告，尚難認被告確有行使或偽造上開華僑身分證明。至卷附之偽
    造華僑身分證明一紙、僑務委員會八十九年八月九日八十九僑證照字第０四０一
    七二號函、僱主聘僱具華僑身分且未取得臺灣地區居留證之港澳居民申請書影本
    等，亦僅能證明上開華僑身分證明係屬偽造，而不足資為不利被告之認定。此外
    ，復查無其他積極證據足證被告有何偽造或行使偽造文書之犯行，揆諸首揭之說
    明，被告被訴之上開犯罪事實，尚屬不能證明，自應諭知被告無罪。
據上論斷，應依刑事訴訟法第四百五十二條、第三百零一條第一項，判決如主文。
本案經檢察官越方如到庭執行職務
中      華      民      國    九十一    年      十二    月      十八    日
                                     臺灣臺北地方法院刑事第四庭
                                         法  官  余  學  淵
右正本與原本無異。
如不服本判決應於送達後十日內向本院提出上訴狀（應附繕本）。
                                         書記官  呂  淑  芳
中      華      民      國    九十一    年      十二    月      十八    日
